# 关于审计报告复核的重点和要点

提问人：sunny309 时间：2012-08-05 15:00:23
大家好，我想问一下在大家出审计报告的时候，特别是上市公司的报告 时候，项目组内部会进行复核。我想知道一下一般大家复核的重点和要点都有哪些？我一般也只是从数字，内容和格式这一些方面着手，感觉效果不是很好，不知道各位同仁们有什么好建议，望指点。谢谢了。

回答人：chenyiwei
如果单纯只是就报告而论报告，可能确实只能看到你所说的这些问题，最多是有经验的复核人员还能从明细项目列报和披露方面的不当看出可能还存在一些会计处理（确认和计量）方面的问题，以及从总体分析性复核的角度看出一些合理性方面的问题。 要看出真正重大的问题，还是需要关注重大会计、审计事项的处理是否恰当，因此复核涉及重大的会计、审计事项的底稿，对其中涉及的专业判断基于独立复核人的立场作出冷静的再判断，是完全必要的。否则就只是解决了面子问题，真正发现问题和解决问题，还是取决于复核人对被审计单位及其行业的了解，以及对重大会计、审计事项的把握，还有对非标准披露内容（如或有事项、期后事项、其他重大事项、特殊编制基础的披露、持续经营的适用性及其改善措施等）披露充分性和措辞恰当性方面的把握。